Images des répertoires du notaire Jean-Baptiste Dutertre pour l'étude XXII
Archives nationales de France
Images des répertoires du notaire Jean-Baptiste Dutertre pour l'étude XXII
10 juillet 1769 - 2 août 1776
MC/RE/XXII/1 - MC/RE/XXII/2
Etude XXII; Dutertre, Jean-Baptiste
2 registres
Archives nationales de France
Minutes et répertoires: la loi 2008-696 du 15 juillet 2008 relative aux archives a fixé à 75 ans à compter de la date de l'acte, ou à 25 ans à compter de la date du décès de l'intéressé si ce délai est plus bref, le délai de communication des minutes et répertoires des notaires; ce délai est porté à 100 ans à compter de la date de l'acte si le document se rapporte à un mineur (code du Patrimoine, articles L213-2, 4e d et 5e).
Autres documents de l'étude (dossiers de clients, comptabilité...): s'agissant d'archives privées, ces documents sont communicables selon les modalités fixées par le déposant ou le donateur.
Certains documents ne sont pas accessibles sous leur forme originale en raison de leur mauvais état de conservation.
Registres entrés aux Archives nationales en 1943.
Images des répertoires de l’étude XXII
Archives de l'étude XXII
répertoire d'officier public ministériel
- Répertoire chronologique pour la période du 10 juillet 1769 au 2 août 1776, 10 juillet 1769 - 2 août 1776; MC/RE/XXII/1; Le répertoire comporte 108 feuillets et fait partie d' un registre de 210 feuillets de papier manuscrits, hauteur 37 cm x largeur 26 cm, composé de cahiers foliotés par le notaire. Le registre est en bon état mais dérelié.
  Registre folioté en 2003 (foliotation non visible à l'écran)
  Le registre contient aussi le répertoire du notaire Abraham Dutertre de Véteuil pour la période du 3 août 1776 au 28 février 1777.
  Le répertoire contient les informations suivantes: 1. la nature de l'acte; 2. les noms et prénoms des parties; 3. date du jour.
  répertoire
  - Liste chronologique des "Testaments qui ne sont pas portés sur les répertoires" pour la période du 9 juin 1770 au 9 décembre 1789, 9 juin 1770 - 9 décembre 1789; 1 r°-4 r°; 10 feuillets
  - Liste chronologique des actes pour la période du 10 juillet au 31 décembre 1769, 10 juillet - 31 décembre 1769; 5 r°-8 r°; 30 feuillets
  - Liste chronologique des actes pour la période du 5 janvier au 31 décembre 1770, 5 janvier - 31 décembre 1770; 9 r°-17 v°; 35 feuillets
  - Liste chronologique des actes pour la période du 2 janvier au 30 décembre 1771, 2 janvier - 30 décembre 1771; 18 v°-27 v°; 20 feuillets
  - Liste chronologique des actes pour la période du 2 janvier au 29 décembre 1772, 2 janvier - 29 décembre 1772; 28 r°-37 v°; 20 feuillets
    7 actes de juillet, octobre et décembre sont inscrits à la fin de l'année.
  - Liste chronologique des actes pour la période du 1er janvier au 31 décembre 1773, 1er janvier - 31 décembre 1773; 39 r°-54 v°; 20 feuillets
  - Liste chronologique des actes pour la période du 2 janvier au 31 décembre 1774, 2 janvier - 31 décembre 1774; 55 r°-72 v°; 20 feuillets
  - Liste chronologique des actes pour la période du 3 janvier au 30 décembre 1775, 3 janvier - 30 décembre 1775; 73 r°-93 v°; 20 feuillets
  - Liste chronologique des actes pour la période du 2 janvier au 2 août 1776, 2 janvier - 2 août 1776; 95 r°-108 r°; 20 feuillets
- Répertoire des contrats de rentes sur le roi et autres emprunts publics pour la période du 29 novembre 1769 au 24 mai 1776, 29 novembre 1769 - 24 mai 1776; MC/RE/XXII/2; Le répertoire comporte 6 feuillets et fait partie d' un registre de 263 feuillets de papier manuscrits, hauteur 37 cm x largeur 26 cm, composé des cahiers foliotés par le notaire. Le registre est en bon état.
  Le registre contient aussi le répertoire du notaire Abraham Dutertre de Véteuil pour la période du 6 septembre 1776 au 23 septembre 1779, et Julien Le Sacher pour la période du 13 novembre 1779 au 22 avril 1790.
  - Liste chronologique des contrats de rentes sur le roi et autres emprunts publics pour la période du 29 novembre 1769 au 24 mai 1776, 29 novembre 1769 - 24 mai 1776; 246 r°-252 v°; 5 feuillets